臺灣桃園地方法院刑事判決
111年度侵簡上字第6號
上  訴  人  臺灣桃園地方檢察署檢察官
被      告  李建甫


上列上訴人因被告犯妨害性自主案件，不服本院中華民國111年4
月28日所為111年度審侵簡字第9號第一審刑事簡易判決（起訴書
案號：110年度偵字第30020號），提起上訴，本院管轄之第二審
合議庭判決如下：
    主  文
上訴駁回。
    事實及理由
一、本案經本院合議庭審理結果，認原審以被告甲○○犯刑法第22
    7條第3項之對14歲以上未滿16歲之女子為性交罪，共5罪，
    各處有期徒刑2月。應執行有期徒刑6月。緩刑2年，緩刑期
    間付保護管束，並應向指定之政府機關、政府機構、行政法
    人、社區或其他符合公益目的之機構或團體，提供50小時之
    義務勞務。經核其認事用法及量刑均無不當，應予維持。除
    引用如附件所示第一審刑事簡易判決所記載之事實、證據及
    理由外，並補充「被告於本院準備程序、審理時所為之自白
    」為證據（見簡上卷第65、97頁）。
二、上訴人上訴意旨略以：被告本案犯行對告訴人之精神及身體
    造成之傷害非輕，原審針對被告各犯行僅各量處有期徒刑2
    月，難認符合罪刑相當原則，且據告訴人亦認量刑過輕，原
    審所判刑度實屬過輕，請求撤銷另為適法之裁判云云（見簡
    上卷第17至18頁）。
三、量刑之輕重及緩刑之宣告，係屬事實審法院得依職權自由裁
    量事項，苟已斟酌刑法第57條各款所列情狀而未逾越法定刑
    度，不得遽指為違法；又在同一犯罪事實與情節，如別無其
    他加重或減輕之原因，下級審法院量定之刑，亦無過重或失
    輕之不當情形，則上級審法院對下級審法院之職權行使，原
    則上應予尊重（最高法院72年台上字第6696號判例、85年度
    台上字第2446號判決意旨參照）。從而，刑之量定及緩刑之
    宣告均係實體法上賦予法院得為自由裁量之事項，倘法院未
    有逾越法律所規定之範圍，或濫用其權限，即不得任意指摘
    為違法。
四、經查，原判決認定被告罪證明確，而論以刑法第227條第3項
    之對於14歲以上未滿16歲之女子為性交罪，共5罪，並審酌
    被告既可預見A女係14歲以上未滿16歲之女子，思慮未臻成
    熟，並無完足之性自主能力，竟未克制情慾仍與之為性交行
    為，對A女之身心健康與人格發展造成不良影響，所為實屬
    不該，惟念其事後坦認犯行無隱，態度尚可等一切情狀，分
    別各量處有期徒刑2月，併定應執行之刑有期徒刑6月；再審
    酌被告前未曾因故意犯罪受有期徒刑以上刑之宣告，此有臺
    灣高等法院被告前案紀錄表在卷可稽，被告雖因一時失慮觸
    犯刑章，惟其歷經此次偵查、審判程序後，應能知所警惕而
    無再犯之虞，A女亦具狀陳述：對本案無意見，請依法判決
    ，準此，本院因認對被告宣告之刑以暫不執行為適當，爰依
    刑法第74條第1項第1款規定併予宣告緩刑貳年，以啟自新。
    又為使被告能自本案深切記取教訓，並確實督促被告保持善
    良品行及強化其法治之觀念，使其日後行事更為謹慎，爰依
    同法第74條第2項第5款之規定命其應向檢察官指定之政府機
    關、政府機構、行政法人、社區或其他符合公益目的之機構
    或團體提供50小時之義務勞務，併依同法第93條第1項第2款
    規定，諭知於緩刑期內付保護管束，以啟自新。經核其認事
    用法，均無違誤，量刑亦已斟酌刑法第57條所列事項，且未
    逾越法定刑範圍，或有何顯然失當、濫用權限之情事，難認
    原判決量刑有何違誤或不當。
五、告訴人雖於本院準備程序時表示：我覺得原審至少應該要判
    有期徒刑1年，我也不同意附條件宣告緩刑云云（見簡上卷
    第67頁），告訴人之法定代理人之代理人於本院準備程序時
    表示：被告從發生這件事之後，在法院通知調解之前，都對
    於告訴人不聞不問，也沒有道歉，對方家長也沒有出來處理
    事情，對於告訴人身心有巨大傷害，我希望對方提出具體想
    法來處理事情，我覺得和解的時間已經過了，不用安排調解
    云云（見簡上卷第67頁），告訴人之法定代理人於本院審理
    時表示：我認為原審判決不符法定刑，且此事造成告訴人傷
    害，這段期間沒有收到被告對我家任何人的道歉，一通電話
    都沒有，告訴人說被告還在朋友圈講他與告訴人發生關係、
    懷孕，我認為不應該給予緩刑云云（見簡上卷第98頁），然
    參被告係民國92年4月生，其於本件案發時，甫滿18歲，告
    訴人於原審調解、準備程序均未到庭，告訴人之法定代理人
    於原審以附件具狀至本院表示對科刑及其他法律效果、範圍
    無意見等情，有該附件、本院陪同人詢問通知書、調解委員
    調解單等在卷可佐(見本院審侵訴卷第26-1、26-3、39頁)，
    原審參酌上開情形，就被告5次犯行各處有期徒刑2月，應執
    行有期徒刑6月，並未逾越刑法第227條第3項對14歲以上未
    滿16歲之女子為性交罪，所規範之法定刑7年以下有期徒刑
    法定刑及應執行刑範圍；告訴人、告訴人之法定代理人及告
    訴人之法定代理人之代理人，事後復以原審判決刑度太輕及
    緩刑不當為由，指摘原審判決不當，為無理由。是本件上訴
    人以原審量刑過輕及緩刑不當為由上訴，自為無理由，應予
    駁回。
據上論斷，應依刑事訴訟法第455條之1第1項、第3項、第368條
、第373條，判決如主文。
本案經檢察官賴心怡提起公訴，經檢察官雷金書到庭執行職務。
中　　華　　民　　國　　111 　年　　10　　月　　11　　日
                  刑事第十六庭  審判長法　官  游紅桃
　　　　　　　　　                    法  官  張羿正
　　　　　　　　　                    法  官　鄧瑋琪
以上正本證明與原本無異。
不得上訴。
                                      書記官  陳崇容
中　　華　　民　　國　　111 　年　　10　　月　　11　　日
附件：
             臺灣桃園地方法院刑事簡易判決
111年度審侵簡字第9號
公  訴  人  臺灣桃園地方檢察署檢察官
被      告  甲○○　男（民國00年0月00日生）
                    身分證統一編號：Z000000000號
　　　　　　　　　  住桃園市○○區○○街000號       
上列被告因妨害性自主案件，經檢察官提起公訴（110年度偵字
第30020號）暨移送併辦（111年度偵字第5991號），被告自白犯
罪，本院認宜以簡易判決處刑，並經合議庭裁定由受命法官獨任
進行簡易判決程序後，判決如下：
    主      文
甲○○對於十四歲以上未滿十六歲之女子為性交，共伍罪，各處有
期徒刑貳月。應執行有期徒刑陸月。緩刑貳年，緩刑期間付保護
管束，並應向指定之政府機關、政府機構、行政法人、社區或其
他符合公益目的之機構或團體，提供伍拾小時之義務勞務。  
    事實及理由
一、本件犯罪事實及證據，除證據部分補充「性侵害案件專用代
    號與真實姓名對照表、衛生福利部桃園醫院受理疑似性侵害
    事件驗傷診斷書、被告甲○○於本院準備程序及審理時之自白
    」外，餘均引用檢察官起訴書及移送併辦意旨書所載（詳如
    附件一、二）。
二、論罪科刑：
（一）核被告所為，均係犯刑法第227條第3項之對於14歲以上未
      滿16歲之女子為性交罪。又本罪係以被害人年齡未滿16歲
      為其處罰之特別要件，因之，本案並無適用兒童及少年福
      利與權益保障法第112條第1項前段規定加重處罰之餘地。
      又檢察官移送併辦之犯罪事實，與起訴書所載之犯罪事實
      為同一事實，本院自得併予審理，附此敘明。
（二）被告先後五次犯行，在時、空上皆明顯可分，自各具獨立
      性且出諸個別犯意為之，應分論併罰。
（三）爰審酌被告既可預見A女係14歲以上未滿16歲之女子，思
      慮未臻成熟，並無完足之性自主能力，竟未克制情慾仍與
      之為性交行為，對A女之身心健康與人格發展造成不良影
      響，所為實屬不該，惟念其事後坦認犯行無隱，態度尚可
      等情狀，分別量處如主文所示之刑，並定其應執行之刑。
（四）末查被告前未曾因故意犯罪受有期徒刑以上刑之宣告，此
      有臺灣高等法院被告前案紀錄表在卷可稽，被告雖因一時
      失慮觸犯刑章，惟其歷經此次偵查、審判程序後，應能知
      所警惕而無再犯之虞，A女亦具狀陳述：對本案無意見，
      請依法判決，準此，本院因認對被告宣告之刑以暫不執行
      為適當，爰依刑法第74條第1項第1款規定併予宣告緩刑貳
      年，以啟自新。又為使被告能自本案深切記取教訓，並確
      實督促被告保持善良品行及強化其法治之觀念，使其日後
      行事更為謹慎，爰依同法第74條第2項第5款之規定命其應
      向檢察官指定之政府機關、政府機構、行政法人、社區或
      其他符合公益目的之機構或團體提供50小時之義務勞務，
      併依同法第93條第1項第2款規定，諭知於緩刑期內付保護
      管束，以啟自新。若被告未能履行上開負擔，且情節重大
      足認原宣告之緩刑難收其預期效果，而有執行刑罰之必要
      者，依刑法第75條之1第1項第4款之規定，得撤銷其緩刑
      之宣告。
據上論斷，應依刑事訴訟法第449條第2項、第3項、第454條第2
項，逕以簡易判決處刑如主文。
中    華    民    國   111    年    4    月     28    日
                       刑事審查庭  法  官  李佳穎
以上正本證明與原本無異。
如不服本判決，應於判決送達後20日內向本院提出上訴狀（應附
繕本）。
                                   書記官  蔡萱穎
中    華    民    國   111    年    4    月    28    日
附錄本案論罪科刑依據之法條：
中華民國刑法第227條
對於未滿十四歲之男女為性交者，處3 年以上10年以下有期徒刑
。
對於未滿十四歲之男女為猥褻之行為者，處6 月以上5 年以下有
期徒刑。
對於十四歲以上未滿十六歲之男女為性交者，處7 年以下有期徒
刑。
對於十四歲以上未滿十六歲之男女為猥褻之行為者，處3 年以下
有期徒刑。
第1 項、第3 項之未遂犯罰之。 
附件一：
臺灣桃園地方檢察署檢察官起訴書
                                    110年度偵字第30020號
　　被　　　告　甲○○　男　18歲（民國00年0月00日生）
　　　　　　　　　　　　住桃園市○○區○○街000號
　　　　　　　　　　　　國民身分證統一編號：Z000000000號
上列被告因妨害性自主案件，業經偵查終結，認應提起公訴，茲
將犯罪事實及證據並所犯法條分敘如下：
　　　　犯罪事實
一、甲○○與代號AE000-A110282（民國95年12月生，真實姓名年
    籍詳卷，下稱A女）為前男女朋友，甲○○明知A女係14歲以上
    未滿16歲之少女，仍基於對於14歲以上未滿16歲女子為性交
    行為之犯意，於民國110年6月間某日起至同年7月初某日止
    之期間，在其位在桃園市○○區○○街000號之住處，未違反A女
    意願，將其生殖器插入A女之陰道內，以此方式對A女為性交
    行為共5次。
二、案經A女訴由桃園市政府警察局大園分局報告偵辦。
　　　　證據並所犯法條
一、上揭犯罪事實，業據被告甲○○供承不諱，核與證人即告訴人A女於警詢時及偵訊中之證述情節相符，並有A女之戶籍資料查詢結果1份在卷可稽，足認被告自白與事實相符，其犯嫌洵堪認定。
二、核被告所為，係犯刑法第227條第3項之對於14歲以上未滿16
    歲之女為性交罪嫌，被告與證人A女為5次性交行為，其犯意
    各別，行為互殊，請予分論併罰。
三、依刑事訴訟法第251條第1項提起公訴。
  　此　致
臺灣桃園地方法院
中　　華　　民　　國　 110　　年　　12　　月　　9 　　日
　　　　　　　　　　　　　　　檢　察　官  賴心怡
本件證明與原本無異
中　　華　　民　　國　 110　　年　　12　　月　　25　　日
　　　　　　　　　　　　　　　書  記  官  曾子云
所犯法條：
中華民國刑法第227條第3項
對於十四歲以上未滿十六歲之男女為性交者，處 7 年以下有期
徒刑。
附件二：
臺灣桃園地方檢察署檢察官移送併辦意旨書
                                     111年度偵字第5991號
　　被　　　告　甲○○　男　18歲（民國00年0月00日生）
　　　　　　　　　　　　住桃園市○○區○○街000號
　　　　　　　　　　　　國民身分證統一編號：Z000000000號
上列被告因妨害性自主案件，業經偵查終結，認應與貴院（謙股
）審理之111年度審侵訴字第15號被告甲○○妨害性自主案件併案
審理，茲將犯罪事實、證據、所犯法條及併案理由分述如下：
一、甲○○與代號AE000-A110282（民國95年12月生，真實姓名年
    籍詳卷，下稱A女）為前男女朋友，明知A女係14歲以上未滿
    16歲之少女，仍基於對於14歲以上未滿16歲女子為性交行為
    之犯意，於民國110年6月間某日起至同年7月初某日止之期
    間，在其位在桃園市○○區○○街000號之住處，未違反A女意願
    ，將其生殖器插入A女之陰道內，以此方式對A女為性交行為
    共5次。
二、現有證據：被告甲○○於本署110年度偵字第30020號案件（下
    稱前案）中之供述、證人即告訴人A女於前案中之證述。
三、所犯法條：核被告所為，係犯刑法第227條第3項之對於14歲
    以上未滿16歲之女為性交罪嫌，被告與證人A女為5次性交行
    為，其犯意各別，行為互殊，請予分論併罰。
四、併案理由：經查，被告前因妨害性自主案件，經本署檢察官以前案提起公訴，現由貴院以111年度審侵訴字第15號案件（謙股）審理中，有前案起訴書及全國刑案資料查註紀錄表各1份在卷可參。查被告於同一時、地，與同一被害人為性交行為而涉犯刑法第227條第3項之對於14歲以上未滿16歲之女為性交罪嫌，與前揭起訴之前案係同一事實，依刑事訴訟法第267條之規定，為起訴效力所及，應予併案審理。
  　此　致
臺灣桃園地方法院
中　　華　　民　　國　 111　　年　　3 　　月　　1 　　日
　　　　　　　　　　　　　　　檢　察　官  賴心怡

所犯法條：
中華民國刑法第227條第3項
對於十四歲以上未滿十六歲之男女為性交者，處 7 年以下有期
徒刑。
1